【裁判字號】    99,訴,835
【裁判日期】    990824
【裁判案由】    毒品危害防制條例
【裁判全文】
臺灣高雄地方法院刑事判決               99年度訴字第835號
公  訴  人  臺灣高雄地方法院檢察署檢察官
被      告  丙○○
選任辯護人  林宗儀律師
上列被告因毒品危害防制條例案件，經檢察官提起公訴（99年度
偵字第6098號），本院判決如下：
    主  文
丙○○所犯如附表一編號1 至9 所示之販賣第二級毒品罪，共玖
罪，各處如附表一「主文欄」所示之刑。又販賣第二級毒品，處
有期徒刑肆年；扣案如附表二編號1 、8 所示之物，均沒收銷燬
之；如附表二編號2 、3 、6 、9 所示之物，均沒收；未扣案之
販賣第二級毒品所得新臺幣貳仟元沒收，如全部或一部不能沒收
時，以其財產抵償之。應執行有期徒刑拾肆年；扣案如附表二編
號1 、8 所示之物，均沒收銷燬之；如附表二編號2 、3 、6 、
9 所示之物，均沒收；未扣案之販賣第二級毒品所得共計新臺幣
壹萬柒仟元沒收，如全部或一部不能沒收時，以其財產抵償之。
其他被訴部分無罪。
    事  實
一、丙○○明知甲基安非他命業經主管機關公告列為毒品危害防
    制條例第2 條第2 項第2 款之第二級毒品，不得非法販賣、
    持有。竟基於意圖營利而販賣第二級毒品甲基安非他命（下
    稱甲基安非他命）之犯意，以其所有之門號0000000000號行
    動電話作為對外聯絡販賣甲基安非他命之聯絡工具，由如附
    表一編號1 至9 所示欲購買甲基安非他命之人，撥打上開電
    話號碼與丙○○聯繫交易時間、地點、數量及價格等事宜後
    ，丙○○再前往交易（交易之對象、時間、地點、方式、價
    格等，均詳見附表一）。
二、丙○○另基於意圖營利而販賣甲基安非他命之犯意，於民國
    99年1 月底某日，以新臺幣（下同）30,000元之價格，販入
    第二級毒品甲基安非他命（起訴書誤載為海洛因，應予更正
    ）2 包後，並予分裝，即於同年2 月7 日晚間7 時30分許，
    經張心恬以門號0000000000號行動電話撥打至丙○○所持用
    之門號0000000000號行動電話，並表示欲購買甲基安非他命
    ，丙○○遂至張心恬位於高雄縣岡山鎮○○街1 之3 號住處
    樓下，將上開甲基安非他命所分裝出之1 包販予張心恬，並
    收取現金2,000 元。嗣於同年月10日下午5 時25分許，為警
    持搜索票，前往高雄縣岡山鎮○○街14之1 號搜索時，當場
    扣得附表二編號1 所示之甲基安非他命，及丙○○所有供販
    毒所用或預備供分裝毒品之用如附表二編號2 、3 、6 所示
    之物；另至高雄縣岡山鎮○○○路138 號10樓之3 丙○○之
    住處搜索，當場扣得附表二編號8 之甲基安非他命，及其所
    有預備供分裝毒品之用如附表二編號9 所示之物。
三、案經海岸巡防總局南部地區巡防局移送臺灣高雄地方法院檢
    察署檢察官偵查起訴。
    理  由
甲、程序部分：
    按被告以外之人於審判外之陳述，雖不符前4 條（即刑事訴
    訟法第159 條之1 至之4） 之規定，而經當事人於審判程序
    同意作為證據，法院審酌該言詞陳述或書面陳述作成時之情
    況，認為適當者，亦得為證據。當事人、代理人或辯護人於
    法院調查證據時，知有第159 條第1 項不得為證據之情形，
    而未於言詞辯論終結前聲明異議者，視為有前項之同意，刑
    事訴訟法第159 條之5 定有明文。經查，檢察官、被告丙○
    ○及其辯護人於本院言詞辯論終結前，就本判決所引用下列
    各項屬於審判外陳述之證據，知有第159 條第1 項不得為證
    據之情形，均未聲明異議，且本院審酌該證據作成情況均無
    不適當之情形，是依上開規定，認得作為本案證據。
乙、實體部分：
壹、有罪部分：
一、上開事實，業據被告丙○○於偵查及本院審理時坦承不諱（
    見偵卷第9 至11頁；院卷第23、64頁），核與證人即購毒者
    張心恬、蘇智宏於偵查中分別供稱向被告購買如附表一編號
    1 至9 及犯罪事實二所示之甲基安非他命等情節均相符合（
    見偵卷第80至83、104 至109 頁）。而上開被告如附表一、
    編號1 至9 及犯罪事實二所示販賣第二級毒品之交易過程，
    亦經警方依法對被告販毒所用之門號0000000000號及張心恬
    購毒所用之0000000000號行動電話實施通訊監察，而從被告
    與張心恬、蘇智宏之通話內容，亦可明確得知被告確有如該
    附表一編號1 至9 及犯罪事實二所示之犯行無疑，有上開門
    號通訊監察譯文在卷可稽（見偵卷第15至17、38、39、42、
    69 至73 、91至103 頁）。又扣案如附表二編號1 、8 所示
    之第二級毒品甲基安非他命9 包（合計驗後淨重46.837公克
    ，含殘留微量甲基安非他命於其上難以分析剝離之包裝袋9
    只），經鑑定結果，均係毒品危害防制條例第2 條第2 項所
    稱之第二級毒品無誤，亦有高雄市立凱旋醫院99年4 月15及
    19日濫用藥物成品檢驗鑑定書共3 份存卷可考（見偵卷第51
    至53頁）。此外，並有被告所有供其販賣時分裝毒品所用或
    預備用之分裝杓4 支、夾鏈袋2 包，及被告所有供其販毒所
    用之手機1 支（含門號0000000000號SIM 卡1 張）等件扣案
    可稽；另有海巡署屏東機動查緝隊搜索扣押筆錄、扣押物品
    目錄表、扣押物品清單各2 份、查獲照片33張等件附卷可查
    （見警一卷第27至49頁；偵卷第28至31頁；院卷第18頁）。
    是被告之自白已有相當之證據資料予以補強，且與事實相符
    ，應堪採認。
二、按販賣第二級毒品，可處無期徒刑或7 年以上有期徒刑，得
    併科1,000 萬元以下罰金，毒品危害防制條例第4 條第2 項
    定有明文，是販賣第二級毒品係屬嚴重違法行為，苟遭逮獲
    ，後果非凡，毒販出售毒品時無不小心翼翼，不敢公然為之
    。而邇來政府為杜絕毒品氾濫，毒害人民甚深，再三宣導教
    民眾遠離毒品、媒體之報導既深且廣，對於毒品之禁絕，應
    為民眾所熟悉。又政府對於查緝施用、轉讓及販賣毒品無不
    嚴格執行，且販賣毒品罪更係重罪，設若無利可圖，衡情一
    般持有毒品者，當不致輕易將持有毒品交付他人。況第二級
    毒品甲基安非他命之價格不貲，物稀價昂，並無公定之價格
    ，不論任何包裝，均可任意分裝增減分量，每次買賣價量，
    亦可能隨時依雙方間之關係深淺、資力、需求量及對行情之
    認知、來源是否充裕、查緝是否嚴緊，購買者被查獲時供述
    購買對象之可能性風險之評估等，因而異其標準，並隨時機
    動調整，非可一概而論，是販賣之利得，除經坦承犯行或價
    量俱臻明確外，委難查得實情，販賣之人從價差或量差中牟
    利方式雖異，其意圖營利之非法販賣行為則一，茍無任何利
    益可圖，被告丙○○實無甘冒重罪風險，而為如附表一編號
    1 至9 及犯罪事實二所示之販賣甲基安非他命犯行，則被告
    顯係意圖販賣第二級毒品，且必預期有相當豐厚之利得，否
    則豈有願冒罹重典之風險，而任意販賣毒品或購買大量甲基
    安非他命之理？足認被告確有欲藉由上開販賣毒品犯行，以
    從中賺取買賣差價牟利之意圖甚明。從而，本案事證明確，
    被告販賣第二級毒品之犯行，均堪認定。
三、查甲基安非他命係毒品危害防制條例第2 條第2 項所稱之第
    二級毒品，不得非法持有及販賣。又毒品危害防制條例第4
    條所規定之販賣毒品罪，雖不以販入之後復行賣出為要件，
    祇要以營利為目的，將毒品販入或賣出，有一於此，其犯罪
    即為完成。惟其行為態樣，可分為販入、賣出、販入後復行
    賣出等三種情形。其中販入或賣出，有一於此，其犯罪固屬
    完成；但在販入後復行賣出之場合，行為人意圖營利而販入
    毒品後，至首次賣出，乃二個舉動之接續實行，仍祇成立一
    個販賣既遂罪，最高法院96年度台上字第3551號、第5530號
    判決意旨可供參照。是核被告丙○○如附表一編號1 至9 及
    犯罪事實二所為，均係犯毒品危害防制條例第4 條第2 項之
    販賣第二級毒品罪。被告持有第二級毒品甲基安非他命之低
    度行為，已為販賣之高度行為所吸收，均不另論罪。被告所
    犯如附表一編號1 至9 及犯罪事實二所示10罪間，犯意各別
    ，罪名互殊，均應予分論併罰。又被告丙○○所犯上開販賣
    第二級毒品罪，因其於偵查及審判中就上開犯罪事實均自白
    ，是均應依毒品危害防制條例第17條第2 項規定分別減輕其
    刑。
四、被告辯護人雖為其辯以：被告於偵查中已供出毒品來源係名
    為「甲○○」之成年女子，並積極提供「甲○○」之相關資
    料協助警方偵辦，故應依毒品危害防制條例第17條第1 項規
    定減輕或免除被告之刑責；又本件有情輕法重之情形，亦應
    依刑法第59條規定酌量減輕其刑云云。惟查，被告雖於偵審
    中有供出毒品來源為「甲○○」者，但經員警依被告提供之
    線索查訪，未能查獲被告指稱之「甲○○」，或「甲○○」
    有何販賣毒品之具體事證等情，業據證人即承辦員警何興安
    於本院審理時具結證述明確（見院卷第53頁及背面）；復有
    警詢筆錄、電話紀錄存卷可查（見院卷第48至50、61頁），
    是被告核無毒品危害防制條例第17條第1 項減刑之適用。另
    按刑法第59條之酌量減輕其刑，必於犯罪之情狀，在客觀上
    足以引起一般同情，認為即予宣告法定低度刑期，猶嫌過重
    者，始有其適用（最高法院45年度台上字第11 65 號、51年
    度臺上字第899 號判例意旨參照），是適用本條之前提要件
    係被告犯罪情狀於客觀上有顯可憫恕之情形，若無此前提要
    件，則不能僅因宣告法定低度刑期仍嫌過重，即適用上開規
    定予以減刑。查被告所犯本件販賣第二級毒品罪部分，其犯
    罪之情狀，在客觀上尚無可憫之處，亦不足以引起一般同情
    ，辯護人請求本院對被告依刑法第59條酌減其刑一節，尚有
    未合。爰審酌毒品戕害人身至深且鉅，被告丙○○仍無視毒
    品對他人危害，而為如附表一編號1 至9 及犯罪事實二所示
    之販賣第二級毒品犯行，嚴重危害購毒者之身心健康，助長
    毒品氾濫，足以衍生其他犯罪，惡性非輕；惟念其犯後已坦
    承犯行，態度尚佳，顯見悔意，復衡其犯罪之動機、目的、
    手段、所生之危害、販出之次數及販入之數量等一切情狀，
    分別量處如主文所示之刑。又按刑法修正將連續犯、牽連犯
    等規定悉予刪除，考其立法目的，係基於刑罰公平原則考量
    ，杜絕僥倖犯罪心理，並避免鼓勵犯罪之誤解，乃改採一行
    為一罪一罰。是定其刑期時，除仍應就各別刑罰規範之目的
    、輕重罪間體系之平衡、整體犯罪非難評價、各行為彼此間
    之偶發性、與被告前科之關聯性、各行為所侵害法益之專屬
    性或同一性、數罪對法益侵害之加重效應、罪數所反映之被
    告人格特性與犯罪傾向、社會對特定犯罪例如一再殺人或販
    毒行為處罰之期待等，為綜合判斷外，尤須參酌上開實現刑
    罰公平性，以杜絕僥倖、減少犯罪之立法意旨，為妥適之裁
    量，倘違背此內部性界限，即屬權利濫用之違法（最高法院
    96年台上第7583號判決意旨參照）。本院考量被告丙○○所
    為上揭販賣第二級毒品甲基安非他命10次之行為，所侵害法
    益之同質性較高、數罪對法益侵害之加重效應較低，及上述
    定應執行刑之原則等情形，定被告之應執行刑如主文所示。
五、沒收部分：
    扣案如附表二編號1 所示之甲基安非他命6 包（合計檢驗後
    淨重6.6 公克）及編號8 所示之甲基安非他命3 包（合計檢
    驗後淨重40.237公克），均係由被告向甲○○購得之2 包甲
    基安非他命（即犯罪事實二）分裝而來之情，業據被告於本
    院審理時供述明確（見院卷第69頁），且上開9 包甲基安非
    他命經送驗結果，均含有第二級毒品甲基安非他命成分（見
    偵卷第51至53頁），連同沾粘有甲基安非他命難以析離之空
    包裝袋9 只，均應依毒品危害防制條例第18條第1 項前段規
    定，於犯罪事實二之主刑項下諭知沒收銷燬之。至扣案如附
    表二編號6 所示之SONY ERICSSON 牌手機1 支（搭配門號00
    00000000號），為被告所有，業據被告供述在卷（見院卷第
    69頁背面），則上開行動電話及SIM 卡既為被告所有，作為
    本件販賣甲基安非他命之聯絡工具，係供本件犯罪所用之物
    ，應依毒品危害防制條例第19條第1 項規定，於各該罪名項
    下分別宣告沒收。又扣案如附表二編號2 所示之分裝杓4 支
    ，均係被告所有、供其分裝秤量甲基安非他命所用之物（見
    警一卷第10頁），均應依同條例第19條第1 項規定，於各該
    罪名項下分別宣告沒收。再扣案如附表二編號3 、9 所示之
    夾鏈袋共2 包，係預備供販毒時分裝第二級毒品所用之物，
    為被告所有，為其供承在卷（見院卷第69頁背面），亦應依
    刑法第38條第1 項第2 款規定，於各該罪名項下分別宣告沒
    收。另扣案如附表二編號4 、5 、7 、10所示之物，並無證
    據足以證明與被告本件犯行相關，爰均不予宣告沒收。至被
    告販賣第二級毒品甲基安非他命予張心恬、蘇智宏所得財物
    （各次分別列計，即附表一編號1 至9 及犯罪事實二部分）
    ，共得款17,000元，均係被告犯販賣第二級毒品罪所得財物
    ，雖未扣案，仍應依毒品危害防制條例第19條第1 項規定，
    分別於各該罪名項下宣告沒收，如全部或一部不能沒收時，
    以其財產抵償之。
貳、無罪部分：
一、公訴意旨另以：丙○○另基於意圖營利而販賣甲基安非他命
    之犯意，於民國99年2 月10前之不詳時間，在高雄縣岡山鎮
    ○○○路138 號10樓之3 住處內，以30,000元之價格，向綽
    號「嘉麗」之成年女子販入第二級毒品甲基安非他命（起訴
    書誤載為海洛因，應予更正）2 包，並欲伺機出售牟利。因
    認被告丙○○就此部分另涉犯毒品危害防制條例第4 條第1
    項之販賣第一級毒品罪嫌等語。
二、然查，被告係於99年1 月底某日，向他人販入第二級毒品甲
    基安非他命後，即於同年2 月7 日販賣甲基安非他命1 包予
    張心恬，並收取現金2,000 元等情，業經本院認定如前，則
    參酌上開最高法院96年度台上字第3551號、第5530號判決意
    旨，被告上揭販賣予張心恬甲基安非他命之犯行，乃接續其
    原先自他人販入甲基安非他命之犯意而為，應祇成立1 個販
    賣第二級毒品既遂罪。是公訴人認被告此部分另成立販賣第
    二級毒品罪，容有不當。此外，本院復查無其他積極證據可
    資認定被告涉有此部分罪嫌，自屬不能證明被告犯罪，此部
    分依法應為被告丙○○無罪之諭知。
據上論斷，應依刑事訴訟法第299 條第1 項前段、第301 條第1
項，毒品危害防制條例第4 條第2 項、第17條第2 項、第18條第
1 項前段、第19條第1 項，刑法第11條前段、第51條第5 款、第
38條第1 項第2 款，判決如主文。
本案經檢察官乙○○到庭執行職務。
中    華    民    國    99    年     8    月    24    日
                  刑事第二庭  審判長法  官  吳進寶
                                    法  官  施盈志
                                    法  官  羅立德
以上正本證明與原本無異。
如不服本判決應於收受判決後10日內向本院提出上訴書狀，並應
敘述具體理由。其未敘述上訴理由者，應於上訴期間屆滿後20日
內向本院補提理由書 (均須按他造當事人之人數附繕本)「 切勿
逕送上級法院」。
中    華    民    國    99    年    8     月    24    日
                                    書記官  林慧君
附表一：
┌───┬───┬─────┬────┬───────┬─────────┐
│編號  │對象  │交易時間  │交易價格│ 交易方式     │主文              │
│      │      ├─────┤（新臺幣│              │                  │
│      │      │交易地點  │）      │              │                  │
├───┼───┼─────┼────┼───────┼─────────┤
│ 1    │張心恬│98年11月25│2,000元 │以門號00000000│丙○○販賣第二級毒│
│（即起│      │日中午    │        │46號行動電話撥│品，處有期徒刑參年│
│訴書編│      ├─────┤        │打至丙○○所持│拾月；扣案如附表二│
│號1） │      │高雄縣岡山│        │用之門號097346│編號2 、3 、6 、9 │
│      │      │鎮○○街14│        │4848號行動電話│所示之物，均沒收；│
│      │      │之1 號    │        │，向丙○○表示│未扣案之販賣第二級│
│      │      │          │        │欲購買第二級毒│毒品所得新臺幣貳仟│
│      │      │          │        │品甲基安非他命│元沒收，如全部或一│
│      │      │          │        │，丙○○至約定│部不能沒收時，以其│
│      │      │          │        │地點交付甲基安│財產抵償之。      │
│      │      │          │        │非他命予張心恬│                  │
├───┼───┼─────┼────┼───────┼─────────┤
│ 2    │蘇智宏│98年12月1 │1,000元 │蘇智宏先以門號│丙○○販賣第二級毒│
│（即起│      │日凌晨4、5│        │0000000000號行│品，處有期徒刑參年│
│訴書編│      │時許      │        │動電話撥打至張│拾月；扣案如附表二│
│號7） │      ├─────┤        │心恬所持用之門│編號2 、3 、6 、9 │
│      │      │蘇智宏位於│        │號000000000000│所示之物，均沒收；│
│      │      │高雄縣路竹│        │號行動電話，委│未扣案之販賣第二級│
│      │      │鄉○○路2 │        │託張心恬購買第│毒品所得新臺幣壹仟│
│      │      │巷3 弄2 號│        │二級毒品甲基安│元沒收，如全部或一│
│      │      │住處附近橋│        │非他命，再由張│部不能沒收時，以其│
│      │      │下        │        │心恬以上開門號│財產抵償之。      │
│      │      │          │        │撥打至丙○○所│                  │
│      │      │          │        │持用之門號0973│                  │
│      │      │          │        │464848號行動電│                  │
│      │      │          │        │話，向丙○○表│                  │
│      │      │          │        │示欲購買甲基安│                  │
│      │      │          │        │非他命，丙○○│                  │
│      │      │          │        │至約定地點交付│                  │
│      │      │          │        │甲基安非他命予│                  │
│      │      │          │        │張心恬，並收取│                  │
│      │      │          │        │現金，再由張心│                  │
│      │      │          │        │恬將甲基安非他│                  │
│      │      │          │        │命轉交予蘇智宏│                  │
├───┼───┼─────┼────┼───────┼─────────┤
│ 3    │張心恬│98年12月3 │2,000元 │以門號00000000│丙○○販賣第二級毒│
│（即起│      │日下午5 時│        │46號行動電話撥│品，處有期徒刑參年│
│訴書編│      │30分許    │        │打至丙○○所持│拾月；扣案如附表二│
│號2） │      ├─────┤        │用之門號097346│編號2 、3 、6 、9 │
│      │      │丙○○位於│        │4848號行動電話│所示之物，均沒收；│
│      │      │高雄縣岡山│        │，向丙○○表示│未扣案之販賣第二級│
│      │      │鎮○○○路│        │欲購買第二級毒│毒品所得新臺幣貳仟│
│      │      │138 號住處│        │品甲基安非他命│元沒收，如全部或一│
│      │      │對面之「旺│        │，丙○○至約定│部不能沒收時，以其│
│      │      │仔刨冰店」│        │地點交付甲基安│財產抵償之。      │
│      │      │前        │        │非他命予張心恬│                  │
│      │      │          │        │，並收取現金  │                  │
├───┼───┼─────┼────┼───────┼─────────┤
│ 4    │蘇智宏│98年12月8 │1,000元 │蘇智宏先以門號│丙○○販賣第二級毒│
│（即起│      │日晚間8 時│        │0000000000號行│品，處有期徒刑參年│
│訴書編│      │許        │        │動電話撥打至張│拾月；扣案如附表二│
│號8） │      ├─────┤        │心恬所持用之門│編號2 、3 、6 、9 │
│      │      │蘇智宏位於│        │號000000000000│所示之物，均沒收；│
│      │      │高雄縣路竹│        │號行動電話，委│未扣案之販賣第二級│
│      │      │鄉○○路2 │        │託張心恬購買第│毒品所得新臺幣壹仟│
│      │      │巷3 弄2 號│        │二級毒品甲基安│元沒收，如全部或一│
│      │      │住處      │        │非他命，再由張│部不能沒收時，以其│
│      │      │          │        │心恬以上開門號│財產抵償之。      │
│      │      │          │        │撥打至丙○○所│                  │
│      │      │          │        │持用之門號0973│                  │
│      │      │          │        │464848號行動電│                  │
│      │      │          │        │話，向丙○○表│                  │
│      │      │          │        │示欲購買甲基安│                  │
│      │      │          │        │非他命，丙○○│                  │
│      │      │          │        │至約定地點交付│                  │
│      │      │          │        │甲基安非他命予│                  │
│      │      │          │        │蘇智宏，並收取│                  │
│      │      │          │        │現金          │                  │
├───┼───┼─────┼────┼───────┼─────────┤
│ 5    │張心恬│98年12月10│2,000元 │以門號00000000│丙○○販賣第二級毒│
│（即起│      │日凌晨4、5│        │46號行動電話撥│品，處有期徒刑參年│
│訴書編│      │時許      │        │打至丙○○所持│拾月；扣案如附表二│
│號3） │      ├─────┤        │用之門號097346│編號2 、3 、6 、9 │
│      │      │高雄縣岡山│        │4848號行動電話│所示之物，均沒收；│
│      │      │鎮○○街14│        │，向丙○○表示│未扣案之販賣第二級│
│      │      │之1 號    │        │欲購買第二級毒│毒品所得新臺幣貳仟│
│      │      │          │        │品甲基安非他命│元沒收，如全部或一│
│      │      │          │        │，丙○○至約定│部不能沒收時，以其│
│      │      │          │        │地點交付甲基安│財產抵償之。      │
│      │      │          │        │非他命予張心恬│                  │
│      │      │          │        │，並收取現金  │                  │
├───┼───┼─────┼────┼───────┼─────────┤
│ 6    │張心恬│98年12月28│2,000元 │以門號00000000│丙○○販賣第二級毒│
│（即起│      │日        │        │46號行動電話撥│品，處有期徒刑參年│
│訴書編│      ├─────┤        │打至丙○○所持│拾月；扣案如附表二│
│號4） │      │丙○○位於│        │用之門號097346│編號2 、3 、6 、9 │
│      │      │高雄縣岡山│        │4848號行動電話│所示之物，均沒收；│
│      │      │鎮○○○路│        │，向丙○○表示│未扣案之販賣第二級│
│      │      │13 8號住處│        │欲購買第二級毒│毒品所得新臺幣貳仟│
│      │      │對面之「旺│        │品甲基安非他命│元沒收，如全部或一│
│      │      │仔刨冰店」│        │，丙○○至約定│部不能沒收時，以其│
│      │      │前        │        │地點交付甲基安│財產抵償之。      │
│      │      │          │        │非他命予張心恬│                  │
│      │      │          │        │，並收取現金  │                  │
├───┼───┼─────┼────┼───────┼─────────┤
│ 7    │張心恬│98年1 月3 │2,000元 │以門號00000000│丙○○販賣第二級毒│
│（即起│      │日下午4 時│        │46號行動電話撥│品，處有期徒刑參年│
│訴書編│      │許        │        │打至丙○○所持│拾月；扣案如附表二│
│號5） │      ├─────┤        │用之門號097346│編號2 、3 、6 、9 │
│      │      │張心恬位於│        │4848號行動電話│所示之物，均沒收；│
│      │      │高雄縣岡山│        │，向丙○○表示│未扣案之販賣第二級│
│      │      │鎮○○街1 │        │欲購買第二級毒│毒品所得新臺幣貳仟│
│      │      │之3 號住處│        │品甲基安非他命│元沒收，如全部或一│
│      │      │樓下      │        │，丙○○至約定│部不能沒收時，以其│
│      │      │          │        │地點交付甲基安│財產抵償之。      │
│      │      │          │        │非他命予張心恬│                  │
│      │      │          │        │之男友林家賢，│                  │
│      │      │          │        │並收取現金    │                  │
├───┼───┼─────┼────┼───────┼─────────┤
│ 8    │蘇智宏│99年1 月7 │1,000元 │以門號00000000│丙○○販賣第二級毒│
│（即起│      │日下午2 時│        │42號行動電話撥│品，處有期徒刑參年│
│訴書編│      │許        │        │打至丙○○所持│拾月；扣案如附表二│
│號9） │      ├─────┤        │用之門號097346│編號2 、3 、6 、9 │
│      │      │蘇智宏位於│        │4848號行動電話│所示之物，均沒收；│
│      │      │高雄縣路竹│        │，向丙○○表示│未扣案之販賣第二級│
│      │      │鄉○○路2 │        │欲購買第二級毒│毒品所得新臺幣壹仟│
│      │      │巷3 弄2 號│        │品甲基安非他命│元沒收，如全部或一│
│      │      │住處      │        │，丙○○至約定│部不能沒收時，以其│
│      │      │          │        │地點交付甲基安│財產抵償之。      │
│      │      │          │        │非他命予蘇智宏│                  │
│      │      │          │        │，並收取現金  │                  │
├───┼───┼─────┼────┼───────┼─────────┤
│ 9    │蘇智宏│99年1 月9 │2,000元 │以門號00000000│丙○○販賣第二級毒│
│（即起│      │日晚間8 時│        │42號行動電話撥│品，處有期徒刑參年│
│訴書編│      │許        │        │打至丙○○所持│拾月；扣案如附表二│
│號10）│      ├─────┤        │用之門號097346│編號2 、3 、6 、9 │
│      │      │蘇智宏位於│        │4848號行動電話│所示之物，均沒收；│
│      │      │高雄縣路竹│        │，向丙○○表示│未扣案之販賣第二級│
│      │      │鄉○○路2 │        │欲購買第二級毒│毒品所得新臺幣貳仟│
│      │      │巷3 弄2 號│        │品甲基安非他命│元沒收，如全部或一│
│      │      │住處      │        │，丙○○至約定│部不能沒收時，以其│
│      │      │          │        │地點交付甲基安│財產抵償之。      │
│      │      │          │        │非他命予蘇智宏│                  │
│      │      │          │        │，並收取現金  │                  │
└───┴───┴─────┴────┴───────┴─────────┘
附表二（扣案物）：
┌──┬──────┬────────┬────────┬──────┐
│編號│扣押物品名稱│數量            │備註            │沒收依據    │
├──┼──────┼────────┼────────┼──────┤
│ 1  │甲基安非他命│6 包（合計檢驗後│在高雄縣岡山鎮新│毒品危害防制│
│    │            │淨重6.6 公克，含│樂街14之1 號查獲│條例第18條第│
│    │            │殘留微量甲基安非│                │1 項前段沒收│
│    │            │他命於其上難以分│                │銷毀        │
│    │            │析剝離之包裝袋6 │                │            │
│    │            │只）            │                │            │
├──┼──────┼────────┼────────┼──────┤
│ 2  │分裝杓      │4 支            │同上            │毒品危害防制│
│    │            │                │                │條例第19條第│
│    │            │                │                │1 項沒收    │
├──┼──────┼────────┼────────┼──────┤
│ 3  │夾鍊袋      │1 包            │同上            │預備供分裝毒│
│    │            │                │                │品所用之物，│
│    │            │                │                │依刑法第38條│
│    │            │                │                │第1 項第2 款│
│    │            │                │                │沒收        │
├──┼──────┼────────┼────────┼──────┤
│ 4  │門號00000000│1 張            │同上            │與本案無關  │
│    │63號之SIM卡 │                │                │            │
├──┼──────┼────────┼────────┼──────┤
│ 5  │NOKIA 牌手機│1 支            │同上            │與本案無關  │
│    │（序號355288│                │                │            │
│    │000000000 號│                │                │            │
│    │，含門號0983│                │                │            │
│    │826274號之SI│                │                │            │
│    │M卡）       │                │                │            │
├──┼──────┼────────┼────────┼──────┤
│ 6  │SONY ERICSSO│1 支            │同上            │毒品危害防制│
│    │N 牌手機（序│                │                │條例第19條第│
│    │號0000000000│                │                │1 項沒收    │
│    │37513 號，含│                │                │            │
│    │門號00000000│                │                │            │
│    │48號之SIM 卡│                │                │            │
│    │）          │                │                │            │
├──┼──────┼────────┼────────┼──────┤
│ 7  │門號00000000│1 張            │同上            │與本案無關  │
│    │53號之SIM 卡│                │                │            │
├──┼──────┼────────┼────────┼──────┤
│ 8  │甲基安非他命│3 包（合計檢驗後│在被告位於高雄縣│毒品危害防制│
│    │            │淨重40.237公克，│岡山鎮○○○路13│條例第18條第│
│    │            │含殘留微量甲基安│8 號10樓之3 住處│1 項前段沒收│
│    │            │非他命於其上難以│查獲            │銷毀        │
│    │            │分析剝離之包裝袋│                │            │
│    │            │3 只）          │                │            │
├──┼──────┼────────┼────────┼──────┤
│ 9  │夾鍊袋      │1 包            │同上            │預備供分裝毒│
│    │            │                │                │品所用之物，│
│    │            │                │                │依刑法第38條│
│    │            │                │                │第1 項第2 款│
│    │            │                │                │沒收        │
├──┼──────┼────────┼────────┼──────┤
│ 10 │安非他命吸食│1 組            │同上            │與本案無關  │
│    │器          │                │                │            │
└──┴──────┴────────┴────────┴──────┘
附錄本案論罪科刑法條全文：
毒品危害防制條例第4 條：
製造、運輸、販賣第一級毒品者，處死刑或無期徒刑；處無期徒
刑者，得併科新臺幣1 千萬元以下罰金。
製造、運輸、販賣第二級毒品者，處無期徒刑或7 年以上有期徒
刑，得併科新臺幣1千萬元以下罰金。
製造、運輸、販賣第三級毒品者，處5 年以上有期徒刑，得併科
新臺幣5 百萬元以下罰金。
製造、運輸、販賣第四級毒品者，處3 年以上10年以下有期徒刑
，得併科新臺幣3 百萬元以下罰金。
製造、運輸、販賣專供製造或施用毒品之器具者，處1 年以上7
年以下有期徒刑，得併科新臺幣1 百萬元以下罰金。
前5 項之未遂犯罰之。

司法院資訊處製作；財團法人民間司法改革基金會備份。
